【裁判字號】    92,訴,304
【裁判日期】    920723
【裁判案由】    變更股東名簿登記
【裁判全文】
臺灣屏東地方法院民事判決  九十二年度訴字第三○四號
    原      告  乙  ○
                丁○○
                甲○○
                丙○○
    訴訟代理人  許明德律師
                鄭勝智律師
    被      告  皇盛農產物股份有限公司
                            設.
    法定代理人  戊○○      住.
    訴訟代理人  陳里己律師
                吳敏蕙律師
右當事人間變更股東名簿登記事件，本院判決如左：
    主      文
被告應將皇盛農產股份有限公司之股東名簿所載股東陳耀宗之姓名及住所（股份肆萬
壹仟陸佰壹拾伍股）變更記載為原告乙○、丁○○、甲○○、丙○○之姓名及住所。
訴訟費用由被告負擔。
本判決於原告以新台幣壹佰拾捌萬柒仟壹佰陸拾柒元供擔保後得假執行。但被告於
假執行實施前，以新台幣肆佰壹拾陸萬壹仟伍佰元供擔保後得免予假執行。
    事實及理由
一、原告起訴主張：渠等之被繼承人陳耀宗為被告公司股東，持有股份四萬一千六百
    十五股。陳耀宗於八十八年六月十六日死亡後，其前開財產應由原告四人繼承人
    ，詎原告拒不依法辦理股東名簿名變更記載，為此爰公司法第一百六十五條第一
    項之規定，聲明求為判決如主文所示。
二、被告則以：原告四人是否曾為陳耀宗之前開財產已經法院為假扣押，且兩造尚有
    其他事件訴訟繫屬於法院，被告得就兩造所互負之債務主張抵銷，故請求駁回原
    告之訴及假執行之聲請，又如受不利益之判決，願供擔保請求宣告免予假執行。
三、查原告四人之被繼承人陳耀宗為被告公司股東，持有股份四萬一千六百十五股，
    陳耀宗於八十八年六月十六日死亡後，繼承人即原告四人曾向本院呈報限定繼承
    ，而被告則拒絕辦理股東名簿名變更記載之事實，有股東名簿影本、戶籍謄本、
    陳耀宗繼承系統表各一份可證，並有本院八十八年度繼字第三二九號卷可稽，且
    為兩造所不爭執，應堪信為真實。
四、按繼承人得限定以因繼承所得之遺產，償還被繼承人之債務。繼承人有數人，其
    中一人主張為前項限定之繼承時，其他繼承人視為同為限定之繼承。為限定之繼
    承者，其對於被繼承人之權利、義務，不因繼承而消滅，民法第一千一百五十四
    條定有明文。本件原告四人為陳耀宗之繼承人，於被繼承人死亡時即繼承陳耀宗
    之遺產，不因限定繼承而有不同，是被告自應將股東名簿陳耀宗之姓名及住址變
    更為原告四人之姓名及住址。被告雖以前詞置辯，然查：被告前開變更登記之義
    務，與其另案繫屬於法院之金錢債務，給付種類顯然不同，並無主張抵銷之餘地
    。又陳耀宗之前開股份雖經法院核發執行命命，禁止其為移轉或為其他處分，並
    禁止第三人就債務人上開股份為移轉過戶行為，有被告提出之執行命令影本一件
    為證，可信為真。惟原告四人取得前開股份係因繼承而概括繼受，並非陳耀宗所
    為之移轉或處分行為，且原告四人於陳耀宗死亡後，既已繼受其權利、義務，自
    非執行命令所謂之第三人，是被告自不得因前開執行命令即拒絕為變更登記。從
    而，原告四人聲明求為判決如主文第一項所示，核屬有據，應予准許。又兩造均
    陳明願供擔保，分別聲明求為假執行之宣告及免為假執行之宣告，經核均無不合
    ，爰分別酌定相當擔保金額准許之。
據上論結，原告之訴為有理由，依民事訴訟法第七十八條，第三百九十條第二項、第
三百九十二條，判決如主文。
中      華      民      國    九十二    年      七      月    二十三    日
                                    臺灣屏東地方法院民事第一庭
~B審判長法官  羅心芳
~B法      官  許蓓雯
~B法      官  周群翔
右為正本係照原本作成。
如不服本判決，應於收受送達後二十日內向本院提出上訴書狀（均須按他造當事人之
人數附繕本）。
~B法院書記官  劉淑蓉
中    華      民      國    九十二    年        七      月    二十三    日


司法院資訊處製作；財團法人民間司法改革基金會備份。
